臺灣屏東地方法院刑事判決　　　　　　 100年度易字第1385號
公　訴　人　臺灣屏東地方法院檢察署檢察官
被　　　告　劉律廷
上列被告因違反毒品危害防制條例案件，經檢察官提起公訴（10
0 年度毒偵字第2325號、第2337號），被告於本院準備程序中就
被訴事實為有罪之陳述，經本院合議庭裁定由受命法官獨任進行
簡式審判程序，並判決如下：
    主  文
劉律廷施用第二級毒品，處有期徒刑伍月，如易科罰金，以新臺
幣壹仟元折算壹日；又施用第二級毒品，處有期徒刑伍月，如易
科罰金，以新臺幣壹仟元折算壹日，扣案甲基安非他命壹包（驗
後淨重零點貳貳壹公克，含包裝袋壹只）沒收銷燬之，扣案玻璃
球吸食器壹個沒收之。應執行有期徒刑捌月，如易科罰金，以新
臺幣壹仟元折算壹日，扣案甲基安非他命壹包（驗後淨重零點貳
貳壹公克，含包裝袋壹只）沒收銷燬之，扣案玻璃球吸食器壹個
沒收之。
    事  實
一、劉律廷前於民國97年間因施用毒品案件，經本院以97年度毒
    聲字第173 號、第185 號裁定送觀察、勒戒後，認有繼續施
    用毒品之傾向，由本院以97年度毒聲字第349 號裁定令入戒
    治處所施以強制戒治，於98年5 月15日執行完畢釋放，並經
    臺灣屏東地方法院檢察署檢察官以98年度戒毒偵字第66號為
    不起訴處分確定，又其曾於96年間因竊盜案件，經本院以96
    年度簡字第1244號判決判處有期徒刑4 月，減為有期徒刑2
    月確定，再於同年間因竊盜案件，經本院以96年度易字第94
    號判決判處有期徒刑10月確定，並於同年間經本院以96年度
    聲減字第2118號裁定減為有期徒刑5 月確定，上開2 案嗣於
    97年間經本院以97年度聲字第301 號裁定定應執行刑為有期
    徒刑6 月確定，復於同年間因竊盜案件，經本院以97年度易
    字第196 號判決分別判處有期徒刑8 月（共2 罪），應執行
    有期徒刑1 年2 月確定，另於同年間因竊盜案件，經本院以
    97年度易字第號判決分別判處有期徒刑3 月（共2 罪）、6
    月，應執行有期徒刑10月確定，並於98年間經本院以98年度
    聲字第34號裁定定應執行刑為有期徒刑1 年11月確定，並與
    前開所定有期徒刑6 月接續執行（其間並執行上開觀察勒戒
    及強制戒治），於99年10月26日縮短刑期假釋出監，所餘期
    間付保護管束，其保護管束結束日期為100 年5 月21日（現
    該假釋尚未經撤銷）。詎其猶不知戒除毒癮，復於前開強制
    戒治執行完畢釋放後5 年內，基於施用第二級毒品甲基安非
    他命之犯意，分別為下列行為：
(一)於100年8月23日晚間8 時餘，在其位於屏東縣林邊鄉○○路
    123 號住處內，以將甲基安非他命置於玻璃球內燒烤吸食所
    生煙霧之方式，施用甲基安非他命1 次，嗣於100 年8 月24
    日凌晨3 時許，因形跡可疑且為毒品列管人口，為警在高雄
    市橋頭區○○○路與鐵道北路口盤查，經警徵得其同意後採
    集尿液檢體送驗，鑑驗結果呈甲基安非他命陽性反應，而查
    悉上情。
(二)於100 年9 月27日晚間7時許，在屏東縣潮州鎮○○路137巷
    11號某友人住處內，以將甲基安非他命置於玻璃球內燒烤吸
    食所生煙霧之方式，施用甲基安非他命1 次，嗣於100 年9
    月27日晚間8 時10分許，因其另涉竊盜案件，為警在屏東縣
    潮州鎮○○路與南華路口查獲，當場扣得其所有之甲基安非
    他命1 包（驗後淨重0.221 公克）、玻璃球吸食器1 個，復
    經徵得其同意採集尿液檢體送驗，鑑驗結果呈甲基安非他命
    陽性反應，而查悉上情。
二、案經高雄市政府警察局岡山分局、屏東縣政府警察局內埔分
    局報告臺灣屏東地方法院檢察署檢察官偵查起訴，並經本院
    改依簡式審判程序審理。
    理  由
一、按簡式審判程序之證據調查，不受第159 條第1 項之限制，
    刑事訴訟法第273 條之2 定有明文，是依上開規定，於行簡
    式審判程序之案件，被告以外之人於審判外之陳述，除有其
    他不得作為證據之法定事由外，應認具有證據能力。查本案
    如下引用被告以外之人於審判外之陳述，因本案採行簡式審
    判程序，復無其他不得作為證據之法定事由，揆諸首揭說明
    ，應認均具有證據能力，合先敘明。
二、上揭犯罪事實，業據被告劉律廷迭於警詢、偵查、本院準備
    程序及審理時均坦承不諱（見100 年度毒偵字第2337號卷所
    附刑案偵查卷《下稱警卷1 》第3 頁，100 年度毒偵字第23
    25號卷所附刑案偵查卷《下稱警卷2 》第14頁，100 年度毒
    偵字第2325號卷第3 頁，本院卷第32頁背面、第35頁背面、
    第37頁背面），且查：事實欄一（一）部分，被告於100 年
    8 月24日凌晨3 時30分為警採集尿液檢體後，經送請臺灣檢
    驗科技股份有限公司以酵素免疫分析法初步檢驗，再以氣相
    層析質譜儀法確認檢驗結果，證實該次尿液檢體確呈甲基安
    非他命陽性反應，有該公司100 年9 月9 日實驗室檢體編號
    ：岡100444號濫用藥物檢驗報告、尿液採證檢驗對照表（尿
    液代號：岡100444號）各1 份附卷可稽（附於警卷1 第5 、
    6 頁）；事實欄一（二）部分，被告於100 年9 月27日晚間
    9 時15分為警採集尿液檢體後，經送請正修科技大學鑑定，
    由該大學超微量研究科技中心以酵素免疫分析法初步檢驗，
    再以氣相層析質譜儀法確認檢驗結果，證實該次尿液檢體確
    呈甲基安非他命陽性反應，有該中心100 年10月13日報告編
    號：R00-0000-000號（原始編號：內警0000000 號）尿液檢
    驗報告、尿液採證檢驗對照表（尿液編號：內警0000000 號
    ）各1 份附卷可稽（附於警卷2 第27頁，100 年度毒偵字第
    2325號卷第16頁）。此外，並有被告自承其所有並供己施用
    之甲基安非他命1 包扣卷足佐（前揭毒品經送高雄醫學大學
    附設中和紀念醫院鑑定後，證實袋內晶體為甲基安非他命無
    訛，有該醫院100 年12月9 日出具之檢驗報告1 紙附於本院
    卷第28頁可考），此外，並有供被告該次施用甲基安非他命
    所用之玻璃球吸食器1 個扣案可佐。綜上，足認被告上開自
    白確與事實相符，堪信為真實，其犯行事證明確，均堪予認
    定。再被告前因施用毒品案件，經本院分別裁定送觀察、勒
    戒及令入戒治處所施以強制戒治，於98年5 月15日執行完畢
    釋放等情，有臺灣高等法院被告前案紀錄表及在監在押全國
    紀錄表在卷可考，堪認屬實，是被告於前開強制戒治執行完
    畢釋放後5 年內，再犯本案施用毒品犯行，核與毒品危害防
    制條例第23條第2 項所定相符，公訴人提起公訴，於法並無
    不合，本院自應依法論科。
三、按甲基安非他命為毒品危害防制條例第2 條第2 項第2 款所
    公告列管之第二級毒品，核被告劉律廷所為，均係犯毒品危
    害防制條例第10條第2 項之施用第二級毒品罪，其施用前、
    後持有甲基安非他命之低度行為，各應為施用之高度行為所
    吸收，均不另論罪。被告所犯上開2 罪，犯意各別，行為互
    殊，罪名不同，應予分論併罰。至公訴意旨雖認被告本案前
    開犯行均應論以累犯，然查被告所犯如事實欄所載之竊盜等
    案件經本院各裁定定應執行有期徒刑6 月及10月後，被、告
    於99年10月26日縮刑假釋並付保護管束，其保護管束結束日
    期為100 年5 月21日，現該假釋尚未經撤銷等情，固有臺灣
    高等法院被告前案紀錄表在卷可查，惟其於假釋期間因再犯
    施用毒品案件，經本院以100 年度易字第756 號分別判處有
    期徒刑5 月（共3 罪），應執行有期徒刑1 年確定一情，有
    前開被告前案紀錄表在卷可按，依據刑法第78條第1 項規定
    ：「假釋中因故意更犯罪，受有期徒刑以上刑之宣告者，於
    判決確定後6 月以內，撤銷其假釋。但假釋期滿逾3 年者，
    不在此限」，其假釋目前雖然未經撤銷，但日後仍有遭到撤
    銷之可能，自不宜先為累犯之認定，附此說明。爰審酌被告
    曾因施用毒品犯行而送觀察、勒戒、強制戒治執行完畢，仍
    不思戒除毒癮，復再施用第二級毒品，顯見其無戒絕之決心
    ，復考量其施用毒品乃戕害自己身心健康，尚未危及他人，
    犯後已坦承犯行，態度尚稱良好，兼衡其之犯罪動機、目的
    、生活狀況及智識程度等一切情狀，分別量處如主文所示之
    刑，並依法定其應執行之刑，且均諭知易科罰金折算標準。
四、扣案之甲基安非他命1 包（驗後淨重0.221 公克），係查獲
    之第二級毒品；盛裝前開毒品之包裝袋因殘留甲基安非他命
    而難以析離，爰視同毒品整體，併依毒品危害防制條例第18
    條第1 項前段規定沒收銷燬之。又扣案之玻璃球吸食器1個
    ，係被告所有及供100 年9 月27日該次施用甲基安非他命所
    用之物，業據其供明在卷（見本院卷第37頁背面），爰依刑
    法第38條第1 項第2 款之規定，宣告沒收。另被告所有供10
    0 年8 月24日該次施用甲基安非他命所用之玻璃球吸食器1
    個，並未扣案，復據被告供承於犯案後業已丟棄（見本院卷
    第37頁背面），堪認業已滅失，自無從宣告沒收；至鑑驗時
    採樣之甲基安非他命，已因鑑驗用罄而滅失，自無從諭知沒
    收銷燬，均附此敘明。
據上論斷，應依刑事訴訟法第273 條之1 第1 項、第299條第1項
前段，毒品危害防制條例第10條第2 項、第18條第1 項前段，刑
法第11條前段、第41條第1 項、第8 項、第38條第1 項第2 款、
第51條第5 款，判決如主文。
本案經檢察官邱呂凱到庭執行職務。
中    華    民    國   100    年    12    月    29    日
                  刑事第五庭  法  官  謝濰仲
以上正本證明與原本無異。
如不服本判決應於收受判決後10日內向本院提出上訴書狀，並應
敘述具體理由；其未敘述上訴理由者，應於上訴期間屆滿後20日
內向本院補提理由書（均須按他造當事人之人數附繕本）「切勿
逕送上級法院」。
中    華    民    國   100    年    12    月    29    日
                              書記官  黃美玲
附錄本案論罪科刑法條全文：
毒品危害防制條例第10條第2項
施用第二級毒品者，處3年以下有期徒刑。